臺灣臺中地方法院刑事判決　　　　　　　95年度訴字第3039號
公　訴　人　臺灣臺中地方法院檢察署檢察官
被　　　告　乙○○
　　　　　　　　　　　臺中市○.
上列被告因違反槍砲彈藥刀械管制條例等案件，經檢察官提起公
訴（95年度偵字第10708號、第15792號），被告於準備程序中就
被訴事實為有罪之陳述，受命法官於聽取當事人之意見後，由本
院合議庭裁定由受命法官獨任以簡式審判程序審理，判決如下：
    主    文
乙○○證人，於檢察官偵查中，於案情有重要關係之事項，供前
具結，而為虛偽陳述，累犯，處有期徒刑伍月。
    犯罪事實
一、乙○○前於民國九十年間因竊盜及偽造文書案件，經本院及
    臺灣高等法院臺中分院分別判處有期徒刑十月及六月確定，
    嗣經本院裁定應執行有期徒刑一年二月確定，甫於九十三年
    六月十三日執行完畢。詎猶不知悛悔警惕，明知警察於九十
    五年四月二十六日十六時十分許，持本院九十五年度聲搜字
    第一七○○號搜索票，在丙○○ (業經本院於九十六年二月
    八日，判處有期徒刑三年六月，併科罰金新臺幣十萬元在案
    ) 位於臺中縣清水鎮○○路三九三號住處內查獲，並當場扣
    得之具殺傷力之改造手槍一支（槍枝管制編號000000
    0000號），係丙○○拾獲後未經許可而無故持有該槍枝
    ，竟於九十五年四月二十六日，在臺灣臺中地方法院檢察署
    偵查庭內，就前述丙○○涉嫌槍砲彈藥刀械管制條例案件，
    經檢察官以證人身分訊問，於陳述前經檢察官諭知具結之義
    務及偽證之處罰後，命其具結，明知具結後應據實陳述，並
    不得為任何不實之陳述，就關於扣案槍枝來源之重要事項，
    竟結證謊稱：「（扣案手槍是誰的？）外面撿的」、「（誰
    去外面撿的？）我撿的，原本要去撿鐵，我看到槍拿回去，
    丙○○將槍擦得很乾淨，後來警察就來了。」、「（妳是否
    將槍撿回來要送給被告丙○○？）該槍很髒，我撿回來，我
    身上沒有錢，我手受傷，沒有工作，我才去撿鐵，準備當廢
    鐵賣」云云。復接續於同年七月十一日十五時許，在臺灣臺
    中地方法院檢察署偵查庭內，仍於具結後虛偽證稱：「..
    槍是撿來的，是我撿到的，..，我拿二支槍給丙○○..。」
    、「..，我拿（槍）給他就又去了。」、「（妳幾點幾分撿
    到手槍？）下午約三、四點。」、「（為何撿到手槍妳不報
    警？）剛撿到而已。」、「（何人看到妳撿到手槍？）沒有
    。」、「（手槍在工廠何處撿到？）有木板蓋住，在他家前
    面廢工廠裡面，一樓地上。」云云。嗣於九十五年七月十一
    日十七時許，始又向檢察官證稱：其先前於偵查中就槍枝來
    源為不實之陳述，上開槍枝係丙○○所拾回等語。
二、案經臺灣臺中地方法院檢察署檢察官自動檢舉偵查起訴。
    理    由
一、上揭犯罪事實，業據被告乙○○於九十五年七月十一日十七
    時許偵查中及審理中坦承不諱，核與證人丙○○於警詢及審
    理中、證人丁○○、甲○○於審理中證述情節相符，並有內
    政部警政署刑事警察局九十五年五月十六日刑鑑字第○九五
    ○○六四○二六號槍彈鑑定書一份 (見九十五年度核交字第
    七三一號偵查卷第十四至十六頁)及照片八張在卷可稽，復
    有扣案之改造手槍一支可資佐證，足認被告自白與事實相符
    ，堪可採信。綜上所述，本案事證明確，被告犯行堪以認定
    。
三、查，被告乙○○以證人身分到庭應訊，而於檢察官偵查中，
    於案情有重要關係之事項，供前具結，而為虛偽陳述。核其
    所為，係犯刑法第一百六十八條之偽證罪。又被告上開偽證
    行為，在形式概念上雖為數行為，惟其係於檢察官先後二次
    訊問時，就同一事件為偽證行為，獨立性薄弱，在刑法評價
    上，難以強分，係數個舉動之接續施行，應包括為一行為予
    以評價，方符法之感情，應屬接續犯，仍屬單一一罪。且被
    告最後行為時，係在九十五年七月十一日，自應逕適用修正
    後刑法規定。查，被告前於九十年間因竊盜及偽造文書案件
    ，經本院及臺灣高等法院臺中分院分別判處有期徒刑十月及
    六月確定，嗣經本院裁定應執行有期徒刑一年二月確定，於
    九十三年六月十三日執行完畢，有臺灣高等法院被告前案紀
    錄表及臺灣臺中地方法院檢察署刑案資料查註紀錄表各一份
    在卷可按，其於受有期徒刑執行完畢後五年內再故意犯本件
    有期徒刑以上之罪，為累犯，應依法加重其刑。另被告於所
    虛偽陳述之案件裁判確定前自白，應依刑法第一百七十二條
    規定，減輕其刑，並依法先加後減之。再丙○○於九十五年
    四月二十六日警詢中即已向警直承上開改造手槍為其所拾獲
    等語，被告於同日警詢中亦已向警察陳稱：不知該改造手槍
    係何人所有等語，被告嗣於偵查中始以證人身分為前揭虛偽
    不實陳述，本案核亦不符自首規定，併此敘明。爰審酌被告
    為迴護丙○○，竟依丙○○指示，向檢察官為虛偽陳述，所
    為嚴重侵害國家司法權之正確行使，可非難性甚重，惟嗣於
    偵查中能及時向檢察官說出事實經過，並坦承犯行之態度等
    一切情狀，量處如主文所示之刑。
據上論斷，應依刑事訴訟法第二百七十三條之一第一項、第二百
九十九條第一項前段，刑法第一百六十八條、第一百七十二條、
第四十七條第一項，判決如主文。
中　　華　　民　　國　　96　　年　　3 　　月　　20　　日
                  刑事第十庭    法  官  江奇峰
上正本證明與原本無異。
如不服本判決，應於送達後十日內向本院提出上訴狀（須附繕
本），上訴於臺灣高等法院臺中分院。
                                書記官  江慧貞
中　　華　　民　　國　　96　　年　　3 　　月　　20　　日
【附錄論罪科刑法條】
刑法第一百六十八條：
於執行審判職務之公署審判時或於檢察官偵查時，證人、鑑定人
、通譯於案情有重要關係之事項，供前或供後具結，而為虛偽陳
述者，處七年以下有期徒刑。
